# 关于收入确认等几个问题请教各位老师

提问人：lxch119 时间：2012-11-27 16:36:36
1.影响重大的，还是应当调整所属当期的报表 2.不确认收入。 3.应当计入其他业务收入 4.其他流动资产 5.可以在货币资金中体现，但是现金流量表剔除 6.单户报表，作为投资支付或者处置投资的现金流，合并报表差额计入购买或者处置子公司那行 7.我认为是这样的。

回答人：chenyiwei
2 、赞同楼下网友意见； 3 、修理费计入管理费用，技术转让费所涉及的技术为生产所必需的，建议计入生产成本。

提问人：zengfengxia 时间：2012-11-27 17:27:23
我感觉 2 售后回购，如果确认以回购时点资产公允价作为回购价，是否属于融资性售后回购？在销售时是否确认收入？ 如果以售后回购的时点公允价值作为回购价的话，表明在出售至回购期间，购买方承担了与商品价值相关的风险和报酬，应该可以确认销售。

回答人：chenyiwei
赞同此观点。